# Bruno Laszlo Virinni

# Analista Universitario en Sistemas | FullStack Developer

Córdoba, Argentina  $\cdot$  <u>linkedin.com/in/bruno-laszlo-virinni/</u>  $\cdot$  +5493513576662  $\cdot$  <u>bvirinni@gmail.com</u> <u>https://github.com/Brun02K20</u>  $\cdot$  <u>https://brun02k20portfolio.vercel.app/</u>  $\cdot$  Dirección: Dr. Federico Padula 3446, Córdoba, Argentina

Más de 3 años de experiencia como Desarrollador de Software. Líder de desarrollo FullStack en EngTrade - Servicios de Consultoría. Más de 1 año de experiencia como Analista Desarrollador Universitario de Sistemas de Información, graduado de la Universidad Tecnológica Nacional. Cursando el último año de Ingeniería en Sistemas de Información.

#### **EXPERIENCIA PROFESIONAL**

## **CodeandoWeb - Soluciones Digitales**

Córdoba, Argentina

Sr. FullStack Developer; Team Leader & CoFounder

Agosto 2024 - Actualidad

- Soluciones digitales de negocio, sistemas de inventario, pasarelas de pago, catálogos.
- Integración de servicios externos (pasarelas de pago, WhatsApp, servidores de archivos, etc.).
- Tecnologías y Metodologías: SCRUM, jwt, supabase, firebase, postman, react native, expo

#### EngTrade - Servicios de Consultoría

Córdoba, Argentina

Ssr. FullStack Developer & Team Leader

Dic. 2021 - Actualidad

- Diseño y toma de decisiones arquitectónicas con foco en escalabilidad y disponibilidad.
- Integración de servicios externos (pasarelas de pago, WhatsApp, etc.).
- Desarrollo de Doctorfy, plataforma de gestión de turnos médicos en 72hs: <a href="https://doctorfy.com.ar/">https://doctorfy.com.ar/</a>
- Actualmente participando en el desarrollo de un ERP llamado ENGDATA
- Desarrollo de productos en JavaScript/<u>Node.js</u>, Optimización de consultas en SQL y microservicios.
- Mejora de escalabilidad de sistemas existentes.
- Maquetado de sitios web (HTML, CSS, JavaScript). Capacitación a nuevos integrantes y soporte en bases de datos.
- *Tecnologías y Metodologías*: <u>Node.js</u>, <u>Express.js</u>, <u>React.js</u>, <u>Next.js</u>, Python, FastAPI, Materialize.css, Sequelize, jwt, MySQL, GitHub, Git, VSCode. SCRUM, PuTTY, vite, react native, expo, CI/CD

#### **EDUCACIÓN**

### UNIVERSIDAD TECNOLÓGICA NACIONAL

Córdoba, Argentina

- Ingeniería en Sistemas de Información

Marzo 2021 - Actualidad

Tecnologías y Metodologías: SCRUM, KANBAN, Nest.js,
Spring, Java, Gitlab, Swagger, Next.js, Typescript, Bootstrap

#### UNIVERSIDAD TECNOLÓGICA NACIONAL

Analista Desarrollador Universitario de Sistemas de Información

Córdoba, Argentina Marzo 2021 - Dic. 2023

#### SKILLS ADICIONALES

- Docente particular de programación con extrema capacidad de explicación.
- Inglés nivel B2.
- Perfil de líder de trabajo en equipos.